【裁判字號】    95,簡上,46
【裁判日期】    950428
【裁判案由】    竊盜
【裁判全文】
臺灣臺北地方法院刑事判決              95年度簡上字第46號
上  訴  人
即  被  告  甲○○
上列上訴人即被告因竊盜案件，不服本院95年度簡字第188號，
中華民國95年2月14日第一審簡易判決（聲請簡易判決處刑案號
：95年度速偵字第6號），提起上訴，本院管轄之第二審合議庭
判決如下：
    主  文
上訴駁回。
甲○○緩刑貳年。
    事  實
一、甲○○意圖為自己不法所有，於民國94年12月31日中午12時
    許，在臺北市中正區○○○路○段66號「新光三越百貨公司
    站前店」2樓少女館、深福股份有限公司（下稱深福公司）
    所設置之ZAX服飾專櫃內，徒手一次竊取深福公司所有、由
    該公司員工鄭惠文管領、並置於展示台上之上衣5件、裙子1
    件（價值合計新臺幣1萬3380元），得手後置放於其所有新
    光三越百貨公司購物紙袋內，旋為鄭惠文察覺而通知該百貨
    公司樓面管理人員而查獲。
二、案經臺北市政府警察局中正第一分局報告臺灣臺北地方法院
    檢察署檢察官偵查並聲請簡易判決處刑。
    理  由
一、證據能力之判斷：
    (一)查本件被告甲○○所為之自白，並無出於強暴、脅迫、利
      誘、詐欺、疲勞訊問、違法羈押或其他不正之方法，亦非
      違反法定障礙事由經過期間不得訊問或告知義務之規定而
      為，依刑事訴訟法第156條第1項、第158條之2規定，應認
      其有證據能力。
    (二)證人鄭惠文於審判外之陳述，未據被告、檢察官於言詞辯
      論前聲明異議，且本院審酌該陳述作成之情況，亦認為適
      當，是依刑事訴訟法第159條之5規定，自有證據能力。
    (三)再查，本件資以認定被告犯罪事實之非供述證據（詳見後
      述），均無違反法定程序而取得之情形，依刑事訴訟法第
      158條之4反面規定，自有證據能力。
二、上揭犯罪事實，業據被告甲○○坦承不諱，核與證人鄭惠文
    證述內容相符，並有贓物認領保管單可資佐證，堪信被告自
    白與事實相符，綜上所述，本件事證明確，被告犯行堪以認
    定，應依法論科。
三、核被告所為，係犯刑法第320條第1項之竊盜罪。原審以被告
    犯罪事證明確，適用刑法第320條第1項、第41條第1項前段
    ，罰金罰鍰提高標準條例第1條前段、第2條規定，判決被告
    有期徒刑3月，並諭知易科罰金之折算標準，經核其認事用
    法及量刑，均稱允當。被告上訴意旨指摘原判決失當，為無
    理由，應予駁回。然茲斟酌被告前未曾受有期徒刑以上刑之
    宣告、素行尚佳，有卷附臺灣高等法院被告前案紀錄表1紙
    在卷可稽，且被害人深福公司之代理人乙○○亦於本院訊問
    時表示被害人深福公司已與被告達成和解、願意原諒被告、
    不欲追究之意（見本院95年4月27日審判筆錄），本院認被
    告經此起訴審判，當知所警惕，信無再犯之虞，原審判決所
    宣告之刑以暫不執行為適當，並諭知緩刑2年，以勵自新。
據上論斷，應依刑事訴訟法第455條之1第1項、第3項、第368條
，刑法第74條第1款，判決如主文。
本案經檢察官於知慶到庭執行職務
中    華    民    國    95    年    4     月    28    日
                  刑事第十二庭  審判長法  官  李英豪
                                      法  官  曾正龍
                                      法  官  張永宏
以上正本證明與原本無異。
不得上訴。
中    華    民    國    95    年    5     月    1     日
                                      書記官   楊婷婷
附錄：本件論罪科刑法條全文
中華民國刑法第320條
意圖為自己或第三人不法之所有，而竊取他人之動產者，為竊盜
罪，處五年以下有期徒刑、拘役或五百元以下罰金。
意圖為自己或第三人不法之利益，而竊佔他人之不動產者，依前
項之規定處斷。
前二項之未遂犯罰之。


司法院資訊處製作；財團法人民間司法改革基金會備份。
